# 热力公司接受非关联方捐赠的管道如何进行账务处理？

提问人：lxj08099 时间：2020-05-27 21:17:33
请教：
某热力公司，主要为居民供暖。热力管道建设的 2 种方式： 1 、由本热力公司铺设管网并收取费用，作为本公司的管网费收入。 2 、由小区开发商铺设，建成后由热力公司进行供暖。对于第一种方式，管道作为公司固定资产或长期待摊费用，每年进行折旧或摊销。对于第二种方式，由于并非由公司铺设，无需进行账务处理。不管上述 2 种方式，在供暖过程中，热力公司均负责管道的维修。
目前，由于部分小区开发商想对该管道设施进行捐赠，免费赠与热力公司。
请问：如果接受捐赠，如何进行账务处理？
1 、是否计入营业外收入，并作为固定资产每年计提折旧。但是由于该固定资产并不满足确认的条件（即：与该固定资产有关的经济利益很可能流入企业），是否无法确认成固定资产。
2 、或者只计入资产备查簿。

回答人：chenyiwei
可参考：《瑞华研究 2010 ～ 2019 汇编》之“问题4-4-15（供热企业建造供热设施并从开发商收取款项的处理）”。需注意新旧收入准则下的处理不同。